【裁判字號】    98,易,996
【裁判日期】    980721
【裁判案由】    恐嚇等
【裁判全文】
臺灣臺北地方法院刑事判決               98年度易字第996號
公  訴  人  臺灣臺北地方法院檢察署檢察官
被      告  辛○○
                      號4樓
選任辯護人  郭承昌律師
被      告  甲○○
            戊○○
            庚○○
            己○○
上  一  人
選任辯護人  袁健峰律師
            陽文瑜律師
被      告  丁○○
            子○○
上  一  人
選任辯護人  鄭仁壽律師
被      告  癸○○
選任辯護人  邵華律師
            馬潤明律師
上列被告等因恐嚇等案件，經檢察官提起公訴（九十七年度偵字
第三二九二號），本院判決如下：
    主  文
辛○○連續以加害生命、身體之事，恐嚇他人致生危害於安全，
處有期徒刑拾月，減為有期徒刑伍月，如易科罰金，以銀元佰
元即新臺幣玖佰元折算壹日；又以脅迫使人行無義務之事，處有
期徒刑月，如易科罰金，以銀元佰元即新臺幣玖佰元折算壹
日，減為有期徒刑壹月又拾伍日，如易科罰金，以銀元佰元即
新臺幣玖佰元折算壹日；應執行有期徒刑陸月，如易科罰金，以
銀元佰元即新臺幣玖佰元折算壹日。
丁○○連續以強暴、脅迫使人行無義務之事，累犯，處有期徒刑
壹年肆月，減為有期徒刑捌月；又共同以加害生命、身體之事恐
嚇他人致生危害於安全，累犯，處有期徒刑月，減為有期徒刑
壹月又拾伍日；又意圖為自己不法之所有，以恐嚇使人將本人之
物交付，累犯，處有期徒刑肆月，減為有期徒刑貳月；應執行有
期徒刑拾月。
甲○○、戊○○、粱文章、己○○、子○○、癸○○均無罪。
    事  實
一、辛○○於民國九十年五月間，經壬○○介紹而認識乙○○（
    原名林文華，於九十一年十月十五日改名為乙○○，下稱乙○○），乙○○向辛○○表示伊原任職華南商業銀行建國分
    行，退休後欲投資國際金融貿易，該筆金融交易獲利豐厚，
    尚短缺資金新臺幣（下同）一百萬元，如辛○○同意借款一
    百萬元，交易成功後，伊除歸還本金一百萬元外，願意給付
    紅利一千萬元等語，辛○○因而於九十年五月十八日借款一
    百萬元予壬○○，乙○○為擔保清償借款，除簽發如附表一
    編號一所示一百萬元本票予辛○○外，尚委請壬○○擔任該
    筆交易之保證人。乙○○於上揭一百萬元本票屆期後，遲遲
    無法償還該筆借款，經辛○○多次詢問該筆國際金融交易之
    後續處理情形，乙○○均推諉以該案將於進期內結案，進行
    結算後即可將應分得紅利交予辛○○等語，期間除由壬○○
    代乙○○清償，曾於九十二年二月六日交付一紙面額五十萬
    元支票予辛○○提示兌現外，乙○○就所餘借款均未清償，
    亦無據實將該案之實際處理情形及獲利狀況告知辛○○，辛○○因而認定乙○○故意拖欠借款及紅利，心生不悅，於九
    十一至九十三年間某時，先後五次邀同乙○○及壬○○前往
    臺北市○○○路○段、錦州街口之「肯德基」速食店二樓進
    行談判，於上揭談判過程，為逼迫乙○○償債，竟基於恐嚇
    他人之概括犯意，先揮舞水果刀、美工刀並以「不還錢的話
    ，今天要讓你見紅」等語威嚇乙○○，再持水果刀、美工刀
    朝乙○○手部、腳部猛刺（傷害部分未據告訴），以此加害
    生命、身體之事恐嚇乙○○共計五次，均使乙○○心生畏懼
    ，致生危害於其安全；復承前恐嚇他人之概括犯意，於九十
    三年十二月間某日晚間，邀同乙○○、壬○○於臺北市○○
    街、重慶南路臺灣銀行騎樓進行談判，將其背包內以報紙包
    裹之斧頭取出，向乙○○恫嚇稱「如不還錢的話，便要以此
    斧頭教訓」等語，再持斧頭刀背敲打乙○○之雙手臂，以此
    加害生命、身體之事恐嚇乙○○，使乙○○心生畏懼，致生
    危害於其安全；又另行起意，於九十一年至九十三年間某時
    ，邀同乙○○、壬○○前往臺北市中山區「中山足球場」附
    近公園談判債務，因乙○○、壬○○一再表示渠等經濟狀況
    不佳，無力償還積欠辛○○之債務，辛○○為求洩憤，竟另
    基於以脅迫使人行無義務之事之犯意，揮舞隨身攜帶之大型
    美工刀逼迫乙○○、壬○○蹲在地上吃狗大便，乙○○、壬○○迫於無奈，只得聽從辛○○之指示，蹲在地上作狀欲食
    狗大便，以此方式脅迫乙○○、壬○○行無義務之事。
二、丁○○前於九十三年間因偽造文書等案件，經本院以九十三
    年度訴字第三九六號判處應執行有期徒刑六月確定，於九十
    三年十月十八日易科罰金，執行完畢，詎猶不知悔改；緣辛○○（辛○○該部分涉犯恐嚇取財罪嫌，不另為無罪之諭知
    ，理由詳後）因見其本人親自與乙○○進行談判，均無法順
    利催討全部債務，於九十四年間經甲○○、戊○○（甲○○
    、戊○○涉犯恐嚇取財罪嫌部分，經本院諭知無罪，理由詳
    後）引介，簽署「委任契約書」並交付乙○○所簽發五百萬
    元本票影本一紙，委託庚○○（庚○○涉犯恐嚇取財罪嫌部
    分，經本院諭知無罪，理由詳後）向乙○○收取一千萬債務
    ，庚○○隨即與己○○（己○○涉犯恐嚇取財罪嫌部分，經
    本院諭知無罪，理由詳後）及綽號「鳳梨」之真實姓名、年
    籍不詳男子前往乙○○住處向乙○○催討債務，因乙○○表
    示目前經濟狀況不佳，無資力償債，且庚○○需趕赴大陸處
    理急事，輾轉囑託丁○○自九十五年三、四月間起代為處理
    向乙○○討債一事。詎丁○○為向乙○○催討債務，竟向乙○○、丙○○為強制、恐嚇危安、恐嚇取財等犯行，茲分述
    如下：
  (一)丁○○基於以強暴、脅迫使人行無義務之事之概括犯意，先
    於九十五年三月十五日強押乙○○並向乙○○恫稱：「如不
    聽從指示，將施以拳打腳踢」，此以強暴、脅迫之方式強逼
    乙○○書寫內容為「茲代丁○○先生保管新臺幣二百二十萬
    元，定於九十五年三月十五日歸還，若有延誤則願負所有法
    律責任，並放棄先訴抗辯權」之現金保管條，又於九十五年
    四月十五日再以上述強暴、脅迫之方式強逼乙○○書寫內容
    為：「茲有本人與辛○○先生之間的債務由貴方替本人解決
    （計新臺幣一千五百萬元正包辦），當此債務全部處理完畢
    收回新臺幣四億多元之商業本票及一切的切結書時，本人同
    意奉上上述的包辦資金外，另酬謝金新臺幣二百萬元正無誤
    ，特立此承諾書為憑」之承諾書，並簽發票號：ＣＨ000
    0000號、面額：十萬元本票予丁○○；再承前同一強制
    概括犯意，於九十五年七月間以上述強暴、脅迫之方式強逼
    乙○○前往臺北市萬華區○○○路○段六十號一樓癸○○所
    經營「航空版ＤＶＤ」店，於向他人調借之面額十二萬五千
    元、二十三萬元、五十萬元之支票背面背書再向癸○○借款
    共計四十二萬元後轉交予丁○○，連續以上述強暴、脅迫之
    方式使乙○○行無義務之事。
  (二)丁○○另於九十五年五月間某時，夥同五名真實姓名、年紀
    不詳成年男子基於恐嚇他人之共同犯意，前往乙○○位於臺
    北市○○區○○路三段一二巷五一弄三一號三樓住處，向乙○○恫嚇稱「如不還錢將帶往山上種起來（指活埋）」等語
    ，其中一名不詳男子，並從黑色手提包中取出具槍枝外型之
    銀色手槍一把（未扣案，並無證據證明係屬槍砲彈藥刀械管
    制條例第四條所定具有殺傷力之槍砲），於乙○○及其子丙○○面持續扣拉槍機，丁○○並與該名不詳男子共同將丙○○壓制於沙發上，恫嚇丙○○「不准動，不得報案，否則會
    死得很慘」等語，以此加害生命、身體之事恐嚇乙○○及丙○○，使乙○○、丙○○心生畏懼，致生危害於其二人之安
    全。
  (三)丁○○明知辛○○係輾轉委託伊向乙○○討債，上揭借款債
    務與乙○○之子丙○○並無任何關聯，丙○○並未積欠辛○○任何債務，竟基於意圖自己不法所有之犯意，以「父債子
    償」為幌，於九十五年六月上旬某時前往乙○○上揭住處，
    先對丙○○拳打腳踢，再以「幹你娘，如果你敢報警話，你
    就不知道怎麼死的」等語恫嚇丙○○，使丙○○心生畏懼，
    迫於無奈而將丙○○所有倫飛牌筆記型電腦一台及雅柏牌手
    錶一支交付予丁○○。
三、案經乙○○、丙○○訴由臺北市政府警察局移送臺灣臺北地
    方法院檢察署檢察官偵查起訴。
    理  由
甲、有罪部分：
壹、關於被告辛○○連續恐嚇告訴人乙○○並強制告訴人乙○○
    及被害人壬○○行無義務之事部分：
一、訊據被告辛○○固不否認告訴人乙○○於九十年五月間，經
    壬○○介紹，向伊借款一百萬元進行國際金融貿易投資，告
    訴人乙○○於借款當時承諾該筆交易成功後，將歸還本金一
    百萬元外，並給付紅利一千萬元，詎告訴人乙○○事後一再
    藉詞拖欠借款本金及紅利，期間除由壬○○以保證人身分代
    為清償五十萬元外，告訴人乙○○就借款及紅利分文未付，
    伊為向告訴人乙○○催討債務曾於九十一至九十三年間期間
    多次邀同乙○○及萬榮前往臺北市○○○路○段、錦州街口
    之「肯德基」速食店二樓進行談判，亦有與告訴人乙○○及
    壬○○在臺灣銀行騎樓進行債務協商，復曾與告訴人乙○○
    及壬○○在臺北市中山區「中山足球場」附近公園談判債務
    ，惟矢口否認有何恐嚇或強制犯行，辯稱伊與告訴人乙○○
    及壬○○於「肯德基」速食店二樓進行談判時，並無攜帶任
    何刀具，且該處為公開場所，伊焉有可能於該處一再持刀刺
    傷告訴人乙○○？伊亦無持以報紙包裹之斧頭刀背敲砍告訴
    人乙○○雙手臂，伊係因告訴人乙○○多次承諾償債，卻一
    再食言，一時氣憤，隨手拿起手上之報紙拍打告訴人乙○○
    ，並告知神明在上，不可黃牛，且告訴人乙○○係因伊對之
    表示「如果你說的話可以聽，狗屎都可以吃」等語，為取信
    於伊因而主動蹲在地上作狀欲食狗屎，伊從未對告訴人乙○○為任何強暴脅迫或恐嚇行為云云。
二、經查，上揭事實業據告訴人乙○○於本院審理中結證稱伊於
    九十年五月間，經壬○○介紹而認識被告辛○○，伊自華南
    商業銀行建國分行退休後欲投資國際金融貿易，缺少部分資
    金，遂簽發如附表一編號一所示一百萬元本票向被告辛○○
    借款一百萬元，並請壬○○擔任該筆借款保證人，伊於借款
    當時確實有承諾被告辛○○交易完成後，將歸還本金一百萬
    元，如有獲利，將分紅一千萬元予被告辛○○，惟該筆交易
    因國際金融情勢產生變化，迄仍無法順利結案，伊就該筆投
    資交易之進度均對被告辛○○據實以告，詎被告辛○○為向
    其催討本金及紅利，竟於九十一至九十三年間某時，五次邀
    同伊及壬○○前往臺北市○○○路○段、錦州街口之「肯德
    基」速食店二樓進行談判，於談判過程中伊如說出讓被告辛○○不滿意的話，被告辛○○即先持水果刀、美工刀揮舞，
    向其恫稱「不還錢的話，今天要讓你見紅」，再持水果刀、
    美工刀朝伊手部、腳部猛刺，伊當時雖沒有前往醫院驗傷，
    惟伊身上現在都還留有舊傷痕，九十三年十二月間某日晚間
    被告辛○○又邀同伊與壬○○在臺北市○○街、重慶南路臺
    灣銀行騎樓進行談判，伊當時向被告辛○○表示目前手頭不
    方便，沒辦法還錢，被告辛○○就從背包內取出一把以報紙
    包裹之斧頭，並恫嚇稱「如不還錢的話，便要以此斧頭教訓
    」等語，接著就拿斧頭刀背敲打伊雙手臂，還有一次被告辛○○與伊及壬○○約在「中山足球場」附近公園談判債務，
    伊與壬○○因向被告辛○○表示暫時無法還錢，被告辛○○
    竟揮舞隨身攜帶之大型美工刀，逼迫伊與壬○○蹲在地上吃
    狗大便，伊與壬○○迫於無奈，只得聽從被告辛○○之指示
    ，蹲在地上作狀欲食狗大便等情明確（見本院卷第一九四至
    二○四頁），經核與證人壬○○於本院審理中亦結證稱告訴
    人乙○○向被告辛○○借款一百萬元投資國際金融貿易一事
    ，係由伊擔任保證人，告訴人乙○○當時確實有承諾被告辛○○事成之後除歸還一百萬元本金外，要分一千萬元紅利給
    被告辛○○，後來告訴人乙○○沒有還錢，便與被告辛○○
    間產生一連串糾紛，伊曾多次陪同告訴人乙○○到中山北路
    「肯德基」速食店與被告辛○○商談償債一事，被告辛○○
    談到生氣處時，就會拿出水果刀、美工刀出來揮舞，並持水
    果刀、美工刀朝告訴人乙○○手部、腳步刺去，討債要不到
    錢，有這些小動作至很正常的，另外有一次伊與被告辛○○
    、告訴人乙○○與伊約在臺北市○○街、重慶南路臺灣銀行
    騎樓進行談判，因告訴人乙○○表示無法還錢，被告辛○○
    一氣之下，就從背包中取出一把以報紙包裹之斧頭，拿斧頭
    刀背敲打告訴人乙○○雙手臂要他還錢，渠三人亦有在「中
    山足球場」附近公園談判債務，因告訴人乙○○表示無法還
    錢，被告辛○○非常生氣，便拿出隨身攜帶之大型美工刀逼
    迫伊與告訴人乙○○蹲在地上吃狗大便，伊二人迫於無奈，
    只好照作等情完全相符（見本院卷第二四二至二四四頁），
    且查，被告辛○○於九十六年十月十一日警詢中即已坦承伊
    確實因告訴人乙○○多次未約還錢，一時氣憤，而在「肯德
    基」速食店內持水果刀刺傷告訴人乙○○，並曾在「中山足
    球場」附近公園要告訴人乙○○與壬○○蹲在地上吃狗屎等
    情屬實（見九十七年度偵字第三二九二號卷第十四至二一頁
    ），苟被告辛○○未曾對告訴人乙○○及壬○○為任何強暴
    脅迫或恐嚇行為，何以被告辛○○於警詢中主動坦承確有為
    上揭犯行，且其陳述內容核與告訴人乙○○、壬○○證述內
    容完全相符？綜上堪認，被告辛○○確有為上揭強制及恐嚇
    犯行，其所為上揭辯解，顯係事後卸責推諉之詞，未足採信
    。
三、綜上所述，被告辛○○所為上揭強制及恐嚇犯行，事證明確
    ，堪以認定，應依法論科。
貳、關於被告丁○○強制告訴人乙○○行無義務之事、恐嚇告訴
    人乙○○、丙○○並對告訴人丙○○為恐嚇取財犯行部分：
一、訊據被告丁○○固不否認伊曾經由被告庚○○等人輾轉囑託
    ，代被告辛○○向告訴人乙○○催討債務，告訴人乙○○曾
    簽署內容為「茲代丁○○先生保管新臺幣二百二十萬元，定
    於九十五年三月十五日歸還，若有延誤則願負所有法律責任
    ，並放棄先訴抗辯權」之現金保管條、內容為：「茲有本人
    與辛○○先生之間的債務由貴方替本人解決（計新臺幣一千
    五百萬元正包辦），當此債務全部處理完畢收回新臺幣四億
    多元之商業本票及一切的切結書時，本人同意奉上上述的包
    辦資金外，另酬謝金新臺幣二百萬元正無誤，特立此承諾書
    為憑」之承諾書及票號：ＣＨ0000000號之十萬元本
    票予伊，伊亦曾並九十五年七月間帶同告訴人乙○○前往臺
    北市萬華區○○○路○段六十號一樓被告癸○○所經營「航
    空版ＤＶＤ」店，由告訴人乙○○於向他人調借之面額十二
    萬五千元、二十三萬元、五十萬元之支票背面背書而向被告
    癸○○借款共計四十二萬元，並於九十五年六月上旬某時前
    往告訴人乙○○上揭住處取走丙○○所有倫飛牌筆記型電腦
    一台及雅柏牌手錶一支等情，惟矢口否認有何強制、恐嚇、
    恐嚇取財犯行，辯稱：告訴人乙○○係為委託伊代為斡旋處
    理與告訴人乙○○間債權債務糾紛，而同意簽立上揭承諾書
    及十萬元本票予伊，伊曾交付二百二十萬元予被告丁○○進
    行國際金融貿易投資，因而要求告訴人乙○○書立上揭現金
    保管條作為憑證，告訴人乙○○係因為用錢急恐，委請代為
    介紹可以借貸現金周轉之處，伊因而介紹告訴人乙○○前往
    被告癸○○所經營「航空版ＤＶＤ」店借款四十二萬元，告
    訴人乙○○為感謝伊介紹伊借錢周轉之處，因而將其中十二
    萬元交與伊作為報酬，至告訴人丙○○則係為感謝伊幫忙介
    紹工作，故將倫飛牌筆記型電腦及雅柏牌手錶贈予伊，伊並
    無對告訴人乙○○、丙○○為上揭強制、恐嚇或恐嚇取財等
    犯行云云。
二、經查，上揭事實業據告訴人乙○○於本院審理中結證稱被告
    丁○○確有於九十五年三月十五日強押伊並向伊恫稱：「如
    不聽從指示，將施以拳打腳踢」，逼迫伊書寫上揭現金保管
    條、承諾書並簽發該紙十萬元本票，並於九十五年七月間強
    押伊前往被告癸○○所經營「航空版ＤＶＤ」店，於向他人
    調借之面額十二萬五千元、二十三萬元、五十萬元之支票背
    面背書向被告癸○○借款共計四十二萬元後轉交予被告丁○○，九十五年五月間被告丁○○復夥同五名不詳男子前往伊
    住處向伊討債，當時伊兒子即告訴人丙○○亦有在場目睹，
    被告丁○○與共同前來之一名男子故意在伊與告訴人丙○○
    面前從黑色手提包中取出具槍枝外型之銀色手槍一把，持續
    扣拉槍機，被告丁○○並與該名不詳男子共同將告訴人丙○○壓制於沙發上，恫嚇告訴人丙○○「不准動，不得報案，
    否則會死得很慘」等語，過了幾天告訴人丙○○告訴伊被告
    丁○○於伊不在家時，又前往伊住處討債，毆打告訴人丙○○，並以「父債子償」為由，強行取走告訴人丙○○所有之
    筆記型電腦及手錶等情屬實（見本院卷第一九六至一九九頁
    ），經核與告訴人丙○○於本院審理中結證稱被告丁○○曾
    於九十五年五月間前往伊父親即告訴人乙○○住處討債二次
    ，第一次被告丁○○係夥同五名不詳男子前往來討債，當時
    伊在家目睹全程經過，被告丁○○一行人抵達後，即表示係
    受他人囑託代為催討告訴人乙○○積欠被告辛○○之債務，
    被告丁○○當場恐嚇告訴人乙○○如果不還錢，要帶往山上
    活埋，其中一名不詳男子，並從黑色手提包中取出具槍枝外
    型之銀色手槍一把，在伊與父親即乙○○面前持續扣拉槍機
    ，被告丁○○並與一名不詳男子共同將伊壓制在沙發上，恫
    嚇伊「不准動，不得報案，否則會死得很慘」，第二次被告
    丁○○係一人前來討債，因當時告訴人乙○○剛好外出不在
    家，被告丁○○找不到人，非常生氣，便向伊表示「父債子
    償」，先對伊施以拳打腳踢，再恐嚇以「幹你娘，如果你敢
    報警話，你就不知道怎麼死的」等語，伊非常害怕只好將倫
    飛牌筆記型電腦一台及雅柏牌手錶一支交給被告丁○○等情
    完全相符（見本院卷第二四五至二四七頁），另被告癸○○
    於本院審理中亦供稱被告丁○○確實曾帶同告訴人乙○○前
    往伊所經營「航空版ＤＶＤ店」向伊陸續借款四十二萬元，
    伊有將借款交付予告訴人乙○○，至於事後告訴人乙○○拿
    給誰，伊並不清楚等情屬實（見本院卷第六六頁），另有告
    訴人乙○○簽署之承諾書（見九十七年度偵字第三二九二號
    卷第一七四頁）、現金保管條（見九十七年度偵字第三二九
    二號卷第一七五頁）及十萬元本票（見九十七年度偵字第三
    二九二號卷第一七六頁）附卷為憑，堪認告訴人乙○○、丙○○所為上揭指訴，應非虛妄，而可採信。
三、被告丁○○雖辯稱告訴人乙○○係為委託伊代為斡旋處理與
    告訴人乙○○間債權債務糾紛，而同意簽立上揭承諾書及十
    萬元本票予伊，且伊曾交付二百二十萬元予被告丁○○進行
    國際金融貿易投資，告訴人乙○○因而書立上揭現金保管條
    作為憑證，另告訴人乙○○係為感謝伊熱心介紹借貸現金周
    轉之處，因而將其中部分借款交付予伊作為報酬云云。惟查
    ，本件被告丁○○係輾轉受委託向告訴人乙○○催討一百萬
    借款及一千萬元，被告丁○○於催討債務過程中，曾對告訴
    人乙○○、丙○○施以拳打腳踢、言詞恫嚇、甚且亮槍恐嚇
    告訴人乙○○父子，是告訴人乙○○焉有可能於此種情形下
    ，主動書寫上揭承諾書委託被告丁○○代為斡旋處理伊與被
    告辛○○間債務糾紛？且查，告訴人乙○○迄本院審理中猶
    認定伊向被告辛○○借貸之一百萬元債務已由伊與保證人壬○○共同清償完畢，且伊所投資之該筆國際金融交易，目前
    尚未結案，伊無法依約給付一千萬元紅利予被告辛○○，告
    訴人乙○○主觀上既認定伊積欠被告辛○○之債務均已全數
    清償，豈有可能願意再額外支付二百萬元報酬予被告丁○○
    作為斡旋費用？且查，被告丁○○就伊所聲稱曾交付予告訴
    人乙○○現金二百二十萬元進行國際金融貿易投資一節，並
    無法提出任何證據以實其說，況被告丁○○係受他人委託代
    為向告訴人乙○○催討積欠被告辛○○之債務，其焉有可能
    僅憑告訴人乙○○片面說詞即誤認告訴人乙○○係殷實之人
    且債信良好，將現金二百二十萬元交付予告訴人乙○○進行
    投資，被告丁○○至愚亦不可能交付二百二十萬元鉅款予告
    訴人乙○○進行投資；再者，告訴人乙○○果如用錢孔急，
    四處告貸無門，迫於無奈只好同意在面額十二萬五千元、二
    十三萬元、五十萬元之支票背面背書而向被告癸○○借款區
    區四十二萬元，其於此生計窘迫之情況下，焉有可能如此慷
    慨大方，主動將部分款項贈與被告丁○○作為報酬？再查，
    被告丁○○先於九十六年九月三十日警詢中辯稱上揭筆記型
    電腦及手錶係告訴人丙○○主動交付予伊用以交換被告丁○○弟弟從大陸帶回來之一只潛水錶等云（見九十七年度偵字
    第三二九二號卷第七九至八五頁），於本院審理中又改稱告
    訴人丙○○係為感謝伊幫忙介紹工作，而主動贈與上揭筆記
    型電腦及手錶（見本院卷第二四八、二四九頁），苟被告丁○○供稱上揭筆記型電腦及手錶係告訴人丙○○主動贈與一
    節屬實，何以被告丁○○之供詞先後不一，相互矛盾？至告
    訴人丙○○雖曾書寫二紙聲明書表示上揭筆記型電腦及手錶
    係伊提供予被告丁○○使用，有卷附聲明書二紙可憑（見九
    十七年度偵字第三二九二號卷第二四一、二四二頁），惟告
    訴人丙○○證稱伊係受被告丁○○脅迫而書寫上揭聲明書，
    上揭聲明書所載內容均非事實等情明確（見本院卷第二四五
    頁反面），足認上揭聲明書並非告訴人丙○○基於自由意願
    下所書寫，自不能為有利被告丁○○之認定。綜上堪認，被
    告丁○○確有為上揭強制、恐嚇及恐嚇取財犯行，其所為上
    揭辯解，顯係事後卸責推諉之詞，未足採信。
四、綜上所述，被告丁○○所為上揭強制、恐嚇及恐嚇取財犯行
    ，事證明確，堪以認定，應依法論科。
、經查：
一、被告辛○○、丁○○行為後，刑法業於九十四年二月二日修
    正公布，九十五年七月一日起施行，其中第五十六條關於連
    續犯之規定已刪除，並修正第二條、第二十八條、第三十三
    條、第三十八條、第四十一條、第四十二條、第五十五條及
    第七十四條等規定。按「行為後法律有變更者，適用行為時
    之法律，但行為後之法律有利於行為人者，適用最有利於行
    為人之法律」，修正後刑法第二條第一項定有明文，此條規
    定係規範行為後法律變更所生新舊法律比較適用之準據法，
    本身尚無新舊法比較之問題，於新法施行後，應一律適用新
    法第二條第一項之規定，為「從舊從輕」之比較。再按本次
    法律變更，比較時應就罪刑有關之共犯、未遂犯、想像競合
    犯、牽連犯、連續犯、結合犯，以及累犯加重、自首減輕暨
    其他法定加減原因（如身分加減）與加減例等一切情形，綜
    其全部罪刑之結果而為比較（最高法院九十五年五月二十三
    日九十五年度第八次刑庭會議決議參照）。末按，刑法第二
    條第一項規定，係規範行為後「法律變更」所生新舊法比較
    適用之準據法。故如新舊法處罰之輕重相同，即無比較適用
    之問題，非此條所指之法律有變更，即無本條之適用，應依
    一般法律適用原則，適用裁判時法。其為純文字修正者，更
    應同此（最高法院九十五年十一月七日第二十一次刑事庭會
    議決議參照）。經查，被告辛○○、丁○○行為後，刑法第
    二十八條、第三十一條、第五十五條、第五十六條、第四十
    七條、第三十三條第五款、第六十七條均有修正，綜其全部
    罪刑而為比較之結果，以適用被告辛○○、丁○○行為之法
    律，對被告最為有利，依上揭說明，自應整體適用被告行為
    時即修正前刑法之規定，以為論處，合先敘明。
二、核被告辛○○就上揭持刀恐嚇告訴人乙○○及強逼告訴人乙○○及壬○○吃狗大便部分，分係犯刑法第三百零五條之恐
    嚇危害安全罪及第三百零四條第一項之強制罪，其所犯刑法
    第三百零五條及第三百零四條第一項法定刑罰金部分，應依
    修正前刑法第三十三條第五款論處；公訴人雖認被告辛○○
    上述所為均係犯刑法第三百四十六條第第一項之恐嚇取財罪
    ，惟恐嚇取財罪係以不法所有之意圖為犯罪構成要件，倘係
    由於其他目的，而非出於不法所有之意思者，並不成立各該
    罪名，有最高法院二十一年度上字第一八號判例、七十八年
    度台上字第一三○二號、八十二年度台上字第二八一五號判
    決可資參照，本件被告辛○○向告訴人乙○○催討債務並非
    出於不法所有之意圖（理由詳如後述），自不成立公訴人所
    指恐嚇取財罪名，惟起訴事實相同，爰依法變更起訴法條，
    應予敘明。而被告以一強制行為逼迫告訴人乙○○及壬○○
    行無義務之事，係屬想像競合犯，應法從一重論處強制罪，
    至被告所為六次恐嚇犯行，時間緊接，方法相同，顯係基於
    概括犯意為之，為連續犯，應依修正前刑法第五十六條之規
    定，以一罪論。另被告辛○○所為上揭恐嚇及強制犯行，罪
    名不同，應分論併罰之。
三、核被告丁○○就強逼告訴人乙○○書寫保管條、承諾書、簽
    發十萬元本票，並向被告癸○○借款四十二萬元部分，核其
    所為係犯刑法第三百零四條第一項之強制罪，就持槍並以言
    詞恫嚇告訴人乙○○、丙○○部分，則係犯刑法第三百零五
    條之恐嚇危害安全罪，就逼迫告訴人丙○○交付筆記型電腦
    及手錶部分，則係犯刑法第三百四十六條第一項之恐嚇取財
    罪，其所犯刑法第三百零四條第一項、第三百零五條、第三
    百四十六條第一項法定刑罰金部分，應依修正前刑法第三十
    三條第五款論處；公訴人雖認被告丁○○上述所為均係犯刑
    法第三百四十六條第第一項之恐嚇取財罪，惟恐嚇取財罪係
    以不法所有之意圖為犯罪構成要件，倘係由於其他目的，而
    非出於不法所有之意思者，並不成立各該罪名，已如前述，
    本件被告丁○○係為幫被告辛○○向告訴人乙○○催討債務
    ，而強逼告訴人乙○○書寫保管條、承諾書、本票、向被告
    癸○○借款，並以恫嚇告訴人乙○○、丙○○部分，被告丁○○上揭強制及恐嚇犯行，非出於不法所有之意圖（理由詳
    如後述），自不成立公訴人所指恐嚇取財罪名，惟起訴事實
    相同，爰依法變更起訴法條，至被告丁○○逼迫告訴人丙○○交付筆記型電腦及手錶一事，因本件債權債務關係僅存於
    被告辛○○與告訴人乙○○之間，要與告訴人丙○○完全無
    涉，被告丁○○竟以「父債子償」為幌，強取告訴人丙○○
    所有財物，其主觀上有意圖為自己不法所有之犯意，至為明
    確，自應論以恐嚇取財罪，併予敘明；而被告丁○○就上揭
    恐嚇危害安全犯行，與該五名不詳男子有犯意聯絡及行為分
    擔，應依修正前刑法第二十八條之規定，論以共同正犯，而
    被告丁○○以一行為恐嚇告訴人乙○○、丙○○，係屬想像
    競合犯，應法從一重論處恐嚇危害安全罪；被告丁○○所為
    四次強制犯行，時間緊接，方法相同，顯係基於概括犯意為
    之，為連續犯，應依修正前刑法第五十六條之規定，以一罪
    論。至被告丁○○所為上揭強制、恐嚇及恐嚇取財犯行，罪
    名不同，應分論併罰之。而被告丁○○前於九十三年間因偽
    造文書等案件，經本院以九十三年度訴字第三九六號判處應
    執行有期徒刑六月確定，於九十三年十月十八日易科罰金，
    執行完畢，有臺灣高等法院被告前案紀錄表在卷可查（見本
    院卷第十六至二十頁），其受前開徒刑之執行完畢後，五年
    以內因故意再犯上揭有期徒刑以上之罪，應依修正前刑法第
    四十七條之規定，分別論以累犯，並均加重其刑。
四、爰審酌被告辛○○不循正當合法途徑解決伊與告訴人乙○○
    間有債務糾紛，為逼迫告訴人乙○○償債，竟持兇器恐嚇告
    訴人乙○○並逼迫告訴人乙○○及壬○○吃狗大便，對告訴
    人乙○○及壬○○之身心自由產生一定程度侵害，且危害社
    會秩序，被告丁○○受他人委託催討債務，竟恣意持槍恐嚇
    他人，強逼告訴人乙○○行無義務之事，並脅迫告訴人丙○○交付財物，被告丁○○上揭所為，嚴重侵害告訴人乙○○
    、丙○○榮昌之身心自由及社會秩序，被告丁○○惡性之明
    顯遠超於被告辛○○，被告辛○○、丁○○犯後均否認犯行
    ，態度不佳，兼衡以其素行、生活狀況、智識程度等一情狀
    ，分別量處如主文所示之刑。又被告被告辛○○、丁○○所
    為上揭犯行，犯罪時間均在九十六年四月二十四日之前，所
    犯非中華民國九十六年罪犯減刑條例第三條所列之罪，符合
    減刑條件，依中華民國九十六年罪犯減刑條例第二條第一項
    第三款減其宣告刑二分之一，並分別定其應執行，並就被告
    辛○○部分，依中華民國九十六年罪犯減刑條例第九條之規
    定，諭知易科罰金之折算標準。而本件被告辛○○行為時之
    刑法第四十一條第一項前段規定：「犯最重本刑為五年以下
    有期徒刑以下之刑之罪，而受六個月以下有期徒刑或拘役之
    宣告，因身體、教育、職業、家庭之關係或其他正當事由，
    執行顯有困難者，得以一元以上三元以下折算一日，易科罰
    金。」，又被告辛○○行為時之易科罰金折算標準，修正前
    罰金罰鍰提高標準條例第二條前段規定（本條現已刪除），
    就其原定數額提高為一百倍折算一日，則本件被告人行為時
    之易科罰金折算標準，應以銀元一百元至三百元折算一日，
    經折算為新臺幣後，應以新臺幣三百元至九百元折算為一日
    。惟九十五年七月一日修正公布施行之刑法第四十一條第一
    項前段則規定：「犯最重本刑為五年以下有期徒刑以下之刑
    之罪，而受六個月以下有期徒刑或拘役之宣告者，得以新臺
    幣一千元、二千元或三千元折算一日，易科罰金。」，比較
    修正前後之易科罰金折算標準，以九十五年七月一日修正公
    布施行前之規定，較有利於被告辛○○，爰依刑法第二條第
    一項前段，適用修正前刑法第四十一條第一項前段規定，定
    其易科罰金之折算標準。
五、末查，被告辛○○、丁○○行為後，刑法施行法業於九十五
    年六月十四日增訂公布第一條之一，其中第一項規定：「中
    華民國九十四年一月七日刑法修正施行後，刑法分則編所定
    罰金之貨幣單位為新臺幣」，第二項前段明定：「九十四年
    一月七日刑法修正時，刑法分則編未修正之條文定有罰金者
    ，自九十四年一月七日刑法修正施行後，就其所定數額提高
    為三十倍」，惟依被告行為時之法律即罰金罰鍰提高標準條
    例第一條前段，業將刑法分則各罪法定刑所定罰金數額提高
    十倍，再由銀元換算為新臺幣之結果，刑法第三百零四條第
    一項、第三百零五條、第三百四十六條第一項法定刑所定罰
    金最高數額，與修正後之法律規定仍屬一致，並無不同，對
    被告辛○○、丁○○而言尚無有利或不利之情形，揆諸前揭
    說明，自不生新舊法比較之問題，應依一般法律適用原則，
    適用裁判時法即刑法施行法第一條之一第一項、第二項前段
    之規定，而不再適用罰金罰鍰提高標準條例第一條前段（臺
    灣高等法院暨所屬法院九十五年十二月十三日九十五年法律
    座談會刑事類提案第十六號研討結果參照）。
乙、不另為無罪之諭知及無罪部分：
壹、公訴意旨略以：
一、被告辛○○不滿告訴人乙○○投資無成，強要告訴人乙○○
    給付一千萬元之紅利，竟基於意圖為自己不法所有之概括犯
    意，自九十一年至九十三年間，先以支付紅利之名義，強逼
    乙○○於九十年五月十八日、八月二十三日、九十一年九月
    二十七日、九十二年年六月六日、八月二十二日，在上揭「
    肯德基」速食店內，分別開立如附表一編號一至五所示面額
    一百萬元、六萬元、二千萬元、五百萬元、五百萬元之本票
    ，及於九十年十月十七日、十二月二十八日、九十一年一月
    二十二日、一月二十五日、二月一日、二月七日、二月二十
    七日、三月八日、五月二日、五月九日、九月十三日、九月
    二十七日，於上開店內內簽立如附表二編號一至九、十五至
    十七、三九、四四所示切結書，使告訴人乙○○行無義務之
    事，並在臺北市士林區「大葉高島屋」側門以腳踹告訴人乙○○肚子，恫嚇告訴人乙○○給錢，使告訴人乙○○心生畏
    懼，並趁其倒地爬起之際，取走告訴人乙○○所有之「雷蒙
    葳」鑽石手錶一支，而認被告辛○○涉犯刑法第三百四十六
    條第一項之恐嚇取財罪。
二、被告辛○○見其以上開手段向告訴人乙○○取款不甚順遂，
    欲尋求暴力討債集團之幫助，向其友人即被告甲○○告以原
    委後，被告甲○○乃介紹被告戊○○與被告辛○○，被告戊○○再介紹被告庚○○與被告辛○○簽立委託討債契約書，
    上開人等遂與被告己○○、丁○○共同基於意圖為自己不法
    所有、強制之概括犯意聯絡，並由被告庚○○、己○○、丁○○等人實施下列犯行，而為行為分擔：
  (一)被告庚○○、己○○、丁○○及年籍不詳之成年男子「強哥
    」、「鳳梨」、「阿文」、「羅先生」等人，於九十四年七
    至十月間，至乙○○位於臺北市○○區○○路三段十二巷五
    一弄三一號三樓之住處內，由被告庚○○持被告辛○○所交
    告訴人付乙○○簽立之本票，向告訴人乙○○表示受被告辛○○委託索討八百萬元，為逼迫告訴人乙○○給錢，期間「
    強哥」動手毆打告訴人乙○○胸口，另其中一名男子持殺傷
    力不明之手槍拉槍機指向告訴人乙○○，被告丁○○作勢毆
    打告訴人乙○○，告訴人乙○○因無力給錢，被告庚○○即
    對告訴人乙○○恫稱：「快點準備錢，不然你會很慘！」、
    「不給錢你會很慘，他們會動手打你」、「以後我不出面，
    讓丁○○等小弟出面」等語，使告訴人乙○○心生畏懼，而
    被告庚○○屢次率眾催討未果，即交由被告丁○○處理後續
    討債事宜。
  (二)被告丁○○與上開人等承續上開犯意聯絡，於九十五年七月
    前，多次至告訴人乙○○上開住處內，恐嚇告訴人乙○○交
    出錢財，未從，則暴力相向，或持藍波刀恐嚇乙○○，或於
    渠車上展示渠背包內之刺刀及類似手榴彈之物品，使告訴人
    乙○○心生畏懼。被告丁○○並於九十四年十一月二十四日
    、二十六日、九十五年五月三十日，將告訴人乙○○帶至臺
    北市○○○路「衣蝶百貨」、臺北縣板橋市「昭業菸酒有限
    公司」分別刷卡兌換現金九萬九千八百二十元、六萬零一百
    四十元、九萬九千二百元、一萬二千五百五十五元、三萬八
    千五百六十五元，交與被告丁○○。
  (三)被告丁○○（被告丁○○該部分強制、恐嚇及恐嚇取財犯行
    ，業經本院判決有罪，詳如前述）另於九十五年三月十五日
    ，被告丁○○復強逼被告林宏孝調借他人面額分別為十二萬
    五千元、二十三萬餘元、五十萬元之支票三張，並要求告訴
    人乙○○於支票背面背書後交與被告丁○○，期間被告丁○○陸續帶同告訴人乙○○至被告癸○○位於臺北市萬華區○○○路○段六十號一樓「航空版ＤＶＤ」店內，以告訴人乙○○之名，並開立本票，向被告癸○○借款約四十二萬元，
    使乙○○行無義務之事，後被告丁○○持上開面額五十萬元
    之支票與癸○○償還欠款。被告丁○○另於九十五年三月十
    五日，被告丁○○於上址內，強逼告訴人乙○○簽立內容為
    代被告丁○○保管二百二十萬元之保管條，並恫稱；如不簽
    將帶至山上活埋，使告訴人乙○○心生畏懼而簽立；及於同
    年四月十日以同樣手法強逼乙○○簽立承諾書及面額十萬元
    之本票一張。復於九十五年五月上旬某日，與年籍不詳之成
    年男子五、六名，至告訴人乙○○上開住處內，由被告丁○○持殺傷力不明之銀色手槍一支，拉槍機數次恫嚇告訴人乙○○及其子即告訴人丙○○交付財物，惟因渠等無力付錢而
    拒絕，被告丁○○即與其餘男子共同毆打告訴人乙○○及將
    告訴人丙○○壓倒在地，並恫稱不得報警，否則會死的很難
    看等語，使渠等心生畏懼；又於九十五年六月上旬某日下午
    ，至上址內，要求告訴人丙○○父債子還，因告訴人丙○○
    無力給錢，竟以言詞恫嚇並毆打告訴人丙○○，使其心生畏
    懼後，取走告訴人丙○○所有之筆記型電腦一台及手錶一支
    。
  (四)而認被告辛○○、甲○○、戊○○、庚○○、己○○、丁○○就上揭二、(一)、(二)部分，均涉犯刑法第三百四十六條第一
    項之恐嚇取財罪，被告辛○○、甲○○、戊○○、庚○○、
    己○○就上揭二、(三)部分亦與被告丁○○涉犯刑法第三百四
    十六條第一項之恐嚇取財罪，
三、被告癸○○持被告丁○○交付之面額五十萬元支票後，屆期
    提示不獲兌現，竟與被告子○○共同基於恐嚇之犯意聯絡，
    自民國九十五年十二月十五日起，推由被告子○○接續至告
    訴人乙○○之住處或住院之醫院內，向告訴人乙○○討錢，
    若告訴人乙○○拒絕，被告子○○則以「若不付錢，出門要
    小心！」等語恐嚇告訴人乙○○，使告訴人乙○○不得不從
    ，自九十五年十二月十五日起至九十六年一月三十一日止，
    共付款十三次，計約十四萬五千元與被告子○○，而認被告
    癸○○、子○○就該部分均涉犯刑法第三百零五條之恐嚇危
    安罪等語（已荊蒞庭檢察官更正罪名）。
貳、按犯罪事實應依證據認定之，無證據不得認定犯罪事實。又
    不能證明被告犯罪者，應諭知無罪之判決，刑事訴訟法第一
    百五十四條第二項、第三百零一條第一項分別定有明文。而
    事實之認定，應憑證據，如未能發現相當證據，或證據不足
    以證明，自不能以推測或擬制之方法，以為裁判基礎。再認
    定不利於被告之事實，須依積極證據，苟積極證據不足為不
    利於被告事實之認定時，即應為有利於被告之認定，更不必
    有何有利之證據。而認定犯罪事實所憑之證據，雖不以直接
    證據為限，間接證據亦包括在內；然而無論直接或間接證據
    ，其為訴訟上之證明，須於通常一般之人均不致有所懷疑，
    而得確信其為真實之程度者，始得據為有罪之認定，倘其證
    明尚未達到此一程度，而有合理之懷疑存在，致無從為有罪
    之確信時，即應為無罪之判決。再按刑事訴訟法第一百六十
    一條第一項規定：檢察官就被告犯罪事實，應負舉證責任，
    並指出證明之方法。因此，檢察官對於起訴之犯罪事實，應
    負提出證據及說服之實質舉證責任。倘其所提出之證據，不
    足為被告有罪之積極證明，或其指出證明之方法，無從說服
    法院以形成被告有罪之心證，基於無罪推定之原則，自應為
    被告無罪之諭知（最高法院三十年度上字第八一六號、四十
    年度臺上字第八六號、七十六年度臺上字第四九八六號、九
    十二年度臺上字第一二八號判例意旨參照）。再按供述證據
    有其特殊性，與物證或文書證據具有客觀性及不變性並不相
    同，而告訴人（被害人）之告訴，係以使被告受刑事訴追為
    目的，是其陳述是否與事實相符，仍應調查其他證據以資審
    認，其陳述如無瑕疵，且就其他方面調查又與事實相符，固
    足採為科刑之基礎，倘其陳述尚有瑕疵，而在未究明前，遽
    採為論罪科刑之根據，即難認為適法（最高法院五十二年度
    臺上字第一三○○號、六十一年度臺上字第三○九九號判例
    意旨參照）。再按現行刑事訴訟法並無禁止被害人於公訴程
    序為證人之規定，自應認被害人在公訴程序中具有證人適格
    （即證人能力），然被害人與一般證人不同，其與被告處於
    絕對相反之立場，其陳述之目的，在使被告受刑事訴追處罰
    ，內容未必完全真實，證明力自較一般證人之陳述薄弱。故
    被害人縱立於證人地位而為指證及陳述，且其指證、陳述無
    瑕疵可指，仍不得作為有罪判決之唯一依據，應調查其他證
    據以察其是否與事實相符，亦即仍須有補強證據以擔保其指
    證、陳述之真實性，始得採為斷罪之依據（最高法院九十四
    年度臺上字第三三二六號判決意旨參照）。
、關於被告辛○○強逼告訴人乙○○簽發如附表編號一至五所
    示本票，簽寫切結書、並強暴、脅迫使告訴人乙○○交付「
    雷蒙葳」鑽石手錶，而認被告辛○○涉犯刑法第三百四十六
    條第一項之恐嚇取財罪：
一、公訴人認被告辛○○涉犯上揭恐嚇取財罪，無非係以告訴人
    乙○○及證人壬○○之證詞、如附表一編號一至五所示本票
    （見九十七年度偵字第三二九二號卷第二三至二六頁）及如
    附表二編號一至九、十五至十七、三九、四四所示切結書（
    見九十七年度偵字第三二九二號卷第二七至四十頁），為其
    主要論據。訊據被告辛○○固不否認告訴人乙○○曾簽發如
    附表編號一至五所示本票及如附表二編號一至九、十五至十
    七、三九、四四所示切結書予伊，惟堅詞否認有何恐嚇取財
    犯行，辯稱：如附表一編號所示一百萬元本票係告訴人乙○○於九十年五月間向伊借款一百萬元進行國際金融貿易投資
    而簽發予伊作為還款擔保，如附表一編號二所示六萬元本票
    ，則係告訴人乙○○於九十年八月間因臨時有極用向伊借款
    六萬元而簽發予伊，至如附表一編號三至五所示本票及如附
    表二編號一至九、十五至十七、三九、四四所示切結書則係
    告訴人乙○○向伊借款一百萬元後，遲遲無法償還，且伊多
    次詢問該筆國際金融交易之後續處理情形，告訴人乙○○均
    表示該案將於進期內結案，進行結算後即可將伊應分得之紅
    利一千萬元交予伊，告訴人乙○○因一再食言，為取信予伊
    ，因而於談判過程中主動簽發上揭本票及切結書，事實上告
    訴人乙○○於九十年十月十七日至九十三年四月十九日共計
    簽發六十七紙切結書予伊，且告訴人乙○○於簽發上揭切結
    書時通常都由壬○○或其他人作陪，被告辛○○則係一人隻
    身前往談判，被告辛○○焉有可能於此情況下強迫告訴人乙○○簽發本票或切結書，告訴人乙○○於向伊借款當時確實
    承諾要給一千萬元紅利，事後又一再表示該案即將進行結算
    ，結算後即可將應分得紅利交付予伊，伊因而認定告訴人乙○○係故意拒絕清償欠款、給付紅利，故向告訴人乙○○催
    討欠款及紅利，伊主觀上並無任何為自己不法所有之意圖等
    語。
二、經查，被告辛○○於九十年五月間，經壬○○介紹而認識告
    訴人乙○○，告訴人乙○○向被告辛○○借款一百萬元，告
    訴人乙○○承諾該筆交易成功後，除歸還本金一百萬元外，
    願意給付紅利一千萬元予被告辛○○，並簽發如附表一編號
    一所示一百萬元本票予被告辛○○作為償款擔保，另壬○○
    擔任該筆交易之保證人，而如附表一編號二所示六萬元本票
    則係告訴人乙○○於九十年八月間向被告辛○○借款六萬元
    而簽發等情，業經告訴人乙○○於本院審理中確認無誤（見
    本院卷第二○○頁），堪認如附表一編號一至二所示本票均
    係告訴人乙○○主動簽發予被告辛○○作為還款擔保，檢察
    官認上揭本票均係被告辛○○強迫告訴人乙○○所簽發，顯
    係誤認事實。又告訴人乙○○雖表示伊所積欠一百萬元本金
    部分，分別由伊自行籌款三十萬元交付予被告辛○○，另七
    十萬元部分則由保證人壬○○代為清償，已全數清償等語（
    見本院卷第一九四頁），然依被告辛○○所提富邦商業銀行
    客戶提存交易明細表顯示，被告辛○○僅於九十二年二月六
    日提示兌付一紙由壬○○所簽發五十萬元支票，告訴人乙○○就其所供稱還款部分，從未能提出任何還款單據以資證明
    ，實不足認告訴人乙○○所稱該一百萬元本金部分均已如數
    清償一節係屬真實，是被告辛○○辯稱伊與告訴人乙○○間
    債權債務關係尚未完全清償一事，應非虛妄。
三、再查，依卷附如附表二編號一至六十七所示切結書可知（見
    本院卷第一一八至一八六頁），告訴人乙○○於九十年十月
    十七日至九十三年四月十九日期間共計簽發六十七份切結書
    予被告辛○○，告訴人乙○○雖供稱上揭切結書均係伊在壬○○陪同下，遭被告辛○○逼迫而簽發等語（見本院卷第一
    九五、一九六頁）；惟查，告訴人乙○○就如附表一編號三
    至五所示本票及如附表二所示切結書之簽立過程，自警詢、
    偵查迄本院審理中均概略聲稱每次會面時間、地點被告辛○○均係主動通知，伊係依約前往「肯德雞」速食店，伊向被
    告辛○○解釋該筆投資失利，伊血本無歸，無法依約給付紅
    利，被告辛○○不願接受就逼迫伊寫切結書及本票等語（見
    九十七年度偵字第三二九二號卷第頁一○八至一一六頁、第
    一二四至一二六頁、第二一六至二一九頁及本院卷第一九四
    至一九五頁），惟就渠等見面時間、地點及被告辛○○係以
    何種強暴、脅迫手段逼迫伊簽寫上揭本票、切結書等重要細
    節，終始無法逐筆一一詳細說明，且查，告訴人乙○○每次
    依約前往「肯德雞」速食店與被告辛○○進行談判時，既均
    由壬○○陪同告訴人乙○○前往，被告辛○○是否有可能在
    此公開場合且係處於「敵眾我寡」之情形下，每次均逼迫告
    訴人乙○○書寫切結書、本票得逞，又告訴人乙○○既已有
    赴約見面遭被告辛○○逼迫簽發本票及切結書之慘痛經驗，
    且告訴人乙○○曾於九十三年二月間因被告辛○○一人持切
    結書上門討債而立即向警方報案，警員抵達現場規勸二人好
    好協商債務，當場告訴人乙○○並未向警方報案遭被告辛○○脅迫簽署本票、切結書等情，業據告訴人丙○○於本院審
    理中證述明確（見本院卷第二四六頁反面），是否有可能僅
    憑被告辛○○電話通知，即再度依約前往見面，甚而於長達
    二年半期間遭他人逼迫簽發本票、切結書多達六十七次，卻
    未曾向警方報案，尋求任何司法協助？告訴人乙○○上揭指
    述，顯與常情有違，未能採信。再者，告訴人乙○○於本院
    審理中證稱如附表二編號三一所示切結書係伊主動簽寫，並
    非被告辛○○脅迫，當時國外告知伊該筆金融投資將於九十
    一年七月三十一日進行結算，結算完畢後即可取得投資紅利
    ，伊非常開心，因而主動找被告辛○○寫這張切結書（見本
    院卷第二○二頁反面），足認被告辛○○辯稱告訴人乙○○
    確實曾一再告知伊該筆投資案即將結案，進行結算後即可分
    配投資紅利一節，應屬可採；另查告訴人乙○○於本院審理
    中結證稱伊確實有將被告辛○○所出借一百萬元款項交付予
    外國朋友進行國際金融投資，國際金融操作有其秘密性，伊
    無法詳細說明投資內容，這筆交易雖然到目前為止還沒有做
    成，但也不表示一定失敗，將來有可能成功，也有可能失敗
    ，伊當時有據實向被告辛○○報告投資進度，也有向被告辛○○表示發生資方變更投資管理人、國際金融遲延等情形，
    但被告辛○○不採信，一直要伊給個交代等情（見本院卷第
    二○一、二○二頁），另證人壬○○於本院審理中亦證稱告
    訴人乙○○到目前為止都告訴伊該筆交易還在進行，先前也
    曾說過該筆交易已經失敗，這些都是告訴人乙○○隨便口頭
    說說，伊並不知道實情，故有遭告訴人乙○○欺騙的感覺等
    語（見本院卷第二四二頁），參以綜觀如附表二編號一至六
    十七所示切結書內容（見本院卷第一一八至一八六頁），除
    記載告訴人乙○○願給付特定金額予被告辛○○外，亦有諸
    多關於該筆國際金融投資操作進度、何時進行結算、遲延原
    因等執行細節之記載，苟非告訴人乙○○主動告知被告辛○○相關執行細節，被告辛○○實難自行杜撰，告訴人乙○○
    如確實有進行該筆國際金融投資，何以就該筆投資之實際內
    容及執行結果，終始無法據實以告？告訴人乙○○所為指訴
    既有上揭諸多瑕疵及不合理處，則被告辛○○辯稱係其因告
    訴人乙○○遲未清償欠款，且每當伊問及該案投資執行成果
    ，告訴人乙○○諉以即將結案，進行結算云云，從未將該案
    之實際處理情形及獲利狀況據實告知，伊主觀認定告訴人乙○○係故意拖欠借款一百萬元及紅利一千萬元，因而邀同告
    訴人乙○○進行談判，上揭切結書及本票均係告訴人乙○○
    為取信予伊，主動簽發等情，亦非全然無據；綜上實難僅憑
    告訴人乙○○簽發如附表一所示本票及如附表二所示切結書
    予被告辛○○，即認定被告辛○○主觀上有何意圖為自己不
    法有之犯意，參以關於上揭切結書及本票之簽署過程，除告
    訴人乙○○上述顯有瑕疵之指述外，遍查並無其他證據足以
    認定係遭被告辛○○施以強暴、脅迫而簽發，綜上實難認定
    被告辛○○有公訴人所指以強暴、脅迫使告訴人乙○○簽發
    本票、切結書之犯行。
四、告訴人乙○○先於本院審理中指稱該只「雷蒙葳」鑽石手錶
    係於「肯德基」速食店遭被告強行取走，當時壬○○有在場
    目睹一切經過等情（見本院卷第二○七頁），又於本院審理
    中改稱伊曾向被告辛○○借款六萬元，該只手錶係用以抵償
    該筆六萬元債務（見本院卷第二○三頁），其就該只手錶係
    遭被告辛○○強行取走，抑或用以抵償六萬元債務，先後供
    述明顯矛盾，且核與證人壬○○先於警詢中指稱被告辛○○
    係在大葉高島屋百貨公司側門強行取走告訴人乙○○之手錶
    等語（見九十七年度偵字第三二九二號卷第一五六頁），後
    於本院審理中又證稱伊從未目睹被告辛○○取走告訴人乙○○手錶一事（見本院卷第二四三頁）亦不相符，告訴人乙○○及證人壬○○前揭指證，既有重大明顯瑕疵，且本件查無
    其他積極事證足認被告辛○○有為此部分犯行，自不能認定
    被告辛○○有告訴人乙○○所指強行取走「雷蒙葳」鑽石手
    錶之犯行。
五、綜上所述，公訴人所提證據，不足為被告辛○○強逼告訴人
    乙○○簽發本票、切結書、並強暴、脅迫使告訴人乙○○交
    付「雷蒙葳」鑽石手錶之積極證明，所指出證明之方法，亦
    無從說服本院就該部分形成被告辛○○有罪之心證，此外查
    無其他積極事證足認被告辛○○有何上揭公訴人所指恐嚇取
    財犯行，不能證明被告被告辛○○犯罪，原應為無罪之諭知
    ，惟公訴意旨認被告辛○○此部分犯行與與其上揭有罪部分
    犯行，有連續犯之裁判上一罪關係，爰不另為無罪之諭知，
    併此敘明。
肆、關於被告辛○○經被告甲○○、戊○○介紹，委託被告庚○○討債，而由被告庚○○、己○○、丁○○共同夥同他人以
    強暴、脅迫手段，逼迫告訴人乙○○、丙○○償還債務，共
    同涉犯刑法第三百四十六條第一項之恐嚇取財罪部分：
一、公訴人認被告辛○○、甲○○、戊○○、庚○○、己○○、
    丁○○涉犯恐嚇取財罪，無非係以告訴人乙○○、丙○○之
    指訴及告訴人乙○○簽署之承諾書（見九十七年度偵字第三
    二九二號卷第一七四頁）、現金保管條（見九十七年度偵字
    第三二九二號卷第一七五頁）、十萬元本票（見九十七年度
    偵字第三二九二號卷第一七六頁）及五紙信用卡持卡人存根
    為其主要論據。訊據被告辛○○、甲○○、戊○○、庚○○
    、己○○、丁○○均堅詞否認上揭犯行，被告辛○○辯稱伊
    委託被告庚○○討債，事先已聲明需以合法手段進行，被告
    庚○○、己○○、丁○○事後向告訴人乙○○父子討債全程
    ，伊均無在場參與，亦無任何犯意聯絡等語；被告甲○○、
    戊○○則辯稱，渠等僅單純介紹被告辛○○委託被告庚○○
    向告訴人乙○○討債，除此之外，並未參與任何討債行動，
    渠二人與被告庚○○、丁○○等人並無任何犯意聯絡等語；
    被告庚○○、己○○則辯稱渠二人確曾於九十四年間二度前
    往告訴人乙○○住處向告訴人乙○○討債，渠二人當時係為
    幫助被告辛○○向告訴人乙○○催討積欠借款及紅利，主觀
    上並無任何不法意圖，該次與渠二人一起行動的只有綽號「
    鳳梨」的男子，渠二人從未與被告丁○○或「強哥」之男子
    一同前往告訴人乙○○住處討債，被告庚○○於九十四年底
    因故需前往大陸處理急事，討債一事則輾轉交由被告丁○○
    處理，被告丁○○其後所為之一切行為，與渠二人並無關係
    等語；被告丁○○則辯稱伊並無持藍波刀或手榴彈恐嚇，亦
    無強押告訴人乙○○前往特約商店刷卡換現金，告訴人乙○○所為上揭指訴，係虛偽不實等語。經查：
  (一)被告辛○○為解決伊與告訴人乙○○間債務糾紛，曾於九十
    四年間經被告甲○○、戊○○引介，簽署「委任契約書」並
    交付告訴人乙○○所簽發五百萬元本票影本一紙，委託被告
    庚○○向告訴人乙○○收取一千萬債務，被告庚○○隨即與
    己○○及綽號「鳳梨」之真實姓名、年籍不詳男子前往乙○○住處向告訴人乙○○催討債務，因乙○○表示目前經濟狀
    況不佳，無資力償債，且庚○○需趕赴大陸處理急事，遂囑
    託被告丁○○代為處理向告訴人乙○○討債，自此該等債務
    即由被告丁○○一人全權負責處理，被告庚○○、己○○並
    無再插手參與此事等情，業據被告辛○○、甲○○、戊○○
    、庚○○、己○○、丁○○坦承屬實，並有委任契約書一紙
    附卷足憑（見九十七年度偵字第三二九二號卷第四一頁）；
    且查，告訴人乙○○於本院審理中證稱自被告丁○○及「強
    哥」前來伊處理討債之後，被告庚○○、己○○即未再出現
    （見本院卷第二○七頁），另告訴人丙○○於本院審理中證
    稱伊第一次見到被告丁○○係在九十五年五月間，當時被告
    丁○○帶同「強哥」等五、六名男子前往伊父親住處討債，
    伊並無印象被告庚○○、己○○有到伊父親住處討債等語（
    見本院卷第二四五頁），堪認被告辛○○與告訴人乙○○間
    債務自九十五年四月間起改由被告丁○○處理後，被告庚○○、己○○確實未再參與任何討債行動；另被告辛○○僅係
    經被告甲○○、戊○○引介，而被告庚○○向告訴人乙○○
    催討欠債，被告辛○○、甲○○、戊○○從未與被告庚○○
    、丁○○共同向告訴人乙○○催討債務，按「共同正犯，須
    二人以上，對於犯罪，有意思聯絡及行為分擔，亦即其主觀
    上有為達特定犯罪之目的，相互間利用他方之行為遂行之意
    思，客觀上有分擔犯罪構成要件之行為，始足當之」，有最
    高法院八十五年度台上字第三一一號、七十六年度台上字第
    七六九五號判決可資參照，本件被告丁○○雖有為前開強逼
    告訴人乙○○書寫保管條、承諾書、簽發十萬元本票、向被
    告癸○○借款四十二萬元、持槍並以言詞恫嚇告訴人乙○○
    、丙○○及逼迫告訴人丙○○交付筆記型電腦及手錶犯行（
    即被告丁○○前開有罪部分），惟上揭債務自九十五年三月
    間起既改由被告丁○○全權處理，且遍觀全案卷證亦無證據
    證明被告辛○○、甲○○、戊○○、庚○○、己○○就丁○○對告訴人乙○○、丙○○所為上揭恐嚇、強制、恐嚇取財
    等犯行，與被告丁○○主觀上有為遂行上揭犯行而相互利用
    彼此行為之意思聯絡，或客觀上有分擔施用上揭犯行之行為
    ，自不能僅憑被告辛○○曾透過被告甲○○、戊○○介紹委
    請被告被告庚○○向告訴人乙○○討債，被告庚○○再輾轉
    囑託被告丁○○全權處理討債一事，即認定被告被告辛○○
    、甲○○、戊○○、庚○○、己○○就被告丁○○所為上揭
    恐嚇、強制、恐嚇取財有共犯關係，應同負其責，而以刑法
    第三百零四條第一項、第三百零五條、第三百四十六條第一
    項相繩。
  (二)告訴人乙○○雖本院審理中指稱被告庚○○與己○○曾與被
    告丁○○、「強哥」等人，於九十四年七月至十月間前往伊
    住處討債，期間「強哥」曾動手毆打伊胸口，另一名男子持
    槍恫嚇伊與伊兒子丙○○，當時伊兒子有在場目睹全程經過
    等語（見本院卷第一九七、一九九頁），惟查，告訴人丙○○於本院審理中明確證稱被告丁○○係於九十五年五月左右
    與「強哥」等五名男子一同前往伊父親住處討債，當時伊在
    家目睹全程經過，被告丁○○一行人抵達後，即表示係受他
    人囑託代為催討告訴人乙○○積欠被告辛○○之債務，被告
    丁○○當場恐嚇告訴人乙○○如果不還錢，要帶往山上活埋
    ，其中一名不詳男子，並從黑色手提包中取出具槍枝外型之
    銀色手槍一把，在伊與父親即乙○○面前持續扣拉槍機，被
    告丁○○並與一名不詳男子共同將伊壓制在沙發上，恫嚇伊
    「不准動，不得報案，否則會死得很慘」，第二次被告丁○○則係一人前來討債，伊並無印象被告庚○○、己○○二人
    當時有一同前來等情（見本院卷第二四五、二四六頁）；如
    被告庚○○、己○○有參與被告丁○○、「強哥」等人於九
    十五年五月間持槍恐嚇告訴人乙○○、丙○○一事，何以告
    訴人丙○○對伊二人全然豪無印象？參以被告丁○○亦供稱
    伊受託前往處理被告辛○○與告訴人乙○○間債務糾紛後，
    從未與被告庚○○、己○○共同行動等情，核與被告庚○○
    、己○○辯稱上揭債務輾轉委由被告丁○○全權處理後，渠
    二人即未插手參與等情大致相符，綜上告訴人乙○○指稱被
    告庚○○、己○○曾與被告告丁○○、「強哥」等人共同持
    槍恐嚇伊與告訴人丙○○一節，是否真實可採，顯有疑義；
    此外，復查無其他積極證據足資證明被告庚○○、己○○有
    與被告丁○○等人共同持槍恐嚇他人之事實，自難僅憑告訴
    人乙○○前揭顯有瑕疵之片面指證，認定被告被告庚○○、
    己○○有恐嚇之行為，而遽以恐嚇危害安全罪相繩。
  (三)另告訴人乙○○雖指稱被告丁○○多次持藍波刀、或於渠車
    上展示渠背包內之刺刀及類似手榴彈之物品恐嚇伊，並強押
    伊並於九十四年十一月二十四日、二十六日、九十五年五月
    三十日，前往臺北市○○○路「衣蝶百貨」、臺北縣板橋市
    「昭業菸酒有限公司」分別刷卡兌換現金九萬九千八百二十
    元、六萬零一百四十元、九萬九千二百元、一萬二千五百五
    十五元、三萬八千五百六十五元云云。惟查，告訴人乙○○
    從警詢、偵查迄本院審理，終始無法逐一就被告丁○○上揭
    恐嚇犯行之詳細時間、地點等情為詳細說明；且查，告訴人
    乙○○於警詢先證稱被告丁○○係強押伊前往「衣蝶百貨」
    、「昭業菸酒有限公司」直接刷卡兌換現金（見九十七年度
    偵字第三二九二號卷第一一三頁），於本院審理中卻改稱被
    告丁○○係強押伊前往「衣蝶百貨」、「昭業菸酒有限公司
    」刷卡選購物品，將所選購之物品以九折至八五折之價格轉
    售他人，再強行取走轉賣價金等情（見本院卷第一九七頁反
    ），其所為證詞，先後明顯不一致，況依卷附信用卡持卡人
    存根可知（見九十七年度偵字第三二九二號卷第一一八頁）
    ，告訴人乙○○於「昭業菸酒有限公司」、「衣蝶百貨」所
    為部分信用卡消費行為，係發生於九十四年十一月二十四日
    、二十六日，而被告丁○○供稱伊係於九十五年三、四月間
    始受託向告訴人乙○○催討債務，核與告訴人丙○○證稱被
    告丁○○第一次前往伊父親住處討債約在九十五年四、五月
    間等情大致相符，被告丁○○既係於九十五年間始受託討債
    ，焉有可能早於九十四年十一月間即強押告訴人乙○○前往
    「昭業菸酒有限公司」、「衣蝶百貨」刷卡消費？且依卷附
    九十四年十一月二十四日、九十五年五月三十日「衣蝶百貨
    」刷卡消費持卡人存根顯示（見九十七年度偵字第三二九二
    號卷第一一八頁），上揭刷卡交易係使用卡號：00000
    000000000號大來信用卡進行交易，惟查，上揭信
    用卡之持卡人係「林蕙琪」，並非告訴人乙○○，此有臺灣
    大來國際信用卡股份有限公司九十八年五月二十五日（九十
    八）政查字第二○五三七號函附卷足憑（見本院卷第八九之
    一至八九之二頁），告訴人乙○○既非上揭大來信用卡之持
    卡人本人，又如何能持該信用卡進行刷卡消費？綜上，告訴
    人乙○○所為上揭指訴，既有諸多疑點，且查無其他積極事
    證足認被告丁○○有告訴人乙○○上揭所指恐嚇及強制之犯
    行，自不能僅憑告訴人乙○○之指訴，而認定被告丁○○犯
    罪。
二、綜上所述，本部分無其他證據證據足以證明被告辛○○、甲○○、戊○○、庚○○、己○○有公訴人所指上揭犯行，依
    上揭說明，就被告甲○○、戊○○、庚○○、己○○部分，
    ，應諭知無罪；關於被告辛○○、丁○○上揭部分犯行，原
    應為無罪之諭知，惟公訴意旨認被告辛○○、丁○○該部分
    犯行與與渠二人上揭有罪部分犯行，有連續犯之裁判上一罪
    關係，爰不另為無罪之諭知，併此敘明。
伍、關於被告癸○○委託被告子○○以恐嚇之手段逼迫告訴人乙○○償債，涉犯刑法第三百零五條恐嚇危害安全罪部分：
一、公訴人認被告癸○○、子○○涉犯上揭恐嚇危害安全罪，無
    非係以告訴人乙○○、丙○○之證詞，為其主要論據。訊據
    被告癸○○、子○○固不否認告訴人乙○○曾於九十五年七
    月前往被告癸○○所經營「航空版ＤＶＤ」店，以於向他人
    調借之面額十二萬五千元、二十三萬元、五十萬元之支票背
    面背書為擔保之方式，向癸○○借款共計四十二萬元，因告
    訴人乙○○遲不清償欠款，被告癸○○因而委請被告子○○
    代為催討債務，被告子○○向告訴人乙○○討得欠款共計十
    四萬五千元等情，惟堅詞否認有何恐嚇犯行；被告癸○○辯
    稱伊係因告訴人乙○○遲未清償欠款，因而委託被告子○○
    帶伊向告訴人乙○○催討債務，伊當時有特別向被告子○○
    聲明絕不可以違法手段討債，伊已將討債一事交由被告子○○全權處理，伊就被告子○○向告訴人乙○○討債之全部過
    程並未參與，亦無所悉，有何共同犯意聯絡或行為分擔可言
    ？被告子○○則辯稱伊從未以恐嚇為手段向告訴人乙○○逼
    債，伊通常會先以電話聯絡告訴人乙○○，詢問告訴人乙○○今日可以還多少錢，如果告訴人乙○○表示手頭不方便，
    就另外與告訴人乙○○約定還款時間，伊並無告訴人乙○○
    指稱恐嚇討債行為。經查：
  (一)告訴人乙○○曾於九十五年七月前往被告癸○○所經營「航
    空版ＤＶＤ」店，以於向他人調借之面額十二萬五千元、二
    十三萬元、五十萬元之支票背面背書為擔保之方式，向被告
    癸○○借款共計四十二萬元，因告訴人乙○○遲不清償欠款
    ，被告癸○○因而委請被告子○○代為催討債務，被告子○○陸續於九十五年十二月十五日向告訴人乙○○收取四萬五
    千元、九十五年十二月二十日收取五千元、九十五年十二月
    二十九日收取一萬元、九十六年一月五日收取三千元、九十
    六年一月六日收取二千元、九十六年一月十五日收取七千元
    、九十六年一月十七日收取五千元、九十六年一月二十四日
    收取五千元、九十六年一月三十一日收取一萬五千元、九十
    六年二月十日收取九千元、九十六年二月十三日收取三萬元
    、九十六年二月六日收取五千元、九十六年三月一日收取四
    千元，共計向告訴人乙○○收取欠款十四萬五千元等情，為
    被告癸○○、子○○及告訴人乙○○所不爭執，並有被告子
    ○○親自簽明確認之還款明細表在卷可憑（見九十七年度偵
    字第三二九二號卷第一一九頁），堪信為真。
  (二)告訴人乙○○先於本院審理證稱被告子○○陸續找伊討債約
    十幾次，第一次是在國泰醫院，當時伊生病住院，後來都是
    到伊住處討債，被告子○○來討債時都對伊說如果不還錢的
    話，後果自己負責，當時伊害怕到晚上睡不著等語（見本院
    卷第一九九頁），又改稱被告子○○前來討錢時，如果拿到
    錢就會很客氣，如果跟他延，嘴臉就很難看，被告子○○只
    有在沒有拿到錢的那一、二次，恐嚇伊不還錢出門要小心，
    時間約在伊還款的末期等語（見本院卷第二○五頁），其於
    本院審理中就被告子○○恐嚇伊次數、時間、緣由等重要事
    項，證詞前後明顯不一，且核與告訴人乙○○於九十六年三
    月六日警詢中供稱除了在國泰醫院那次外，被告子○○都是
    用電話恐嚇伊「出門要小心，會死的很難看」逼迫伊還債等
    情亦相互矛盾（見九十七年度偵字第三二九二號卷第一一四
    頁），其證詞是否真實可採，顯有疑問。另查，告訴人丙○○於本院審理中證稱被告子○○每次來討錢都先以電話恐嚇
    伊全家，對伊及伊父親恫嚇「不還錢的話，就給你們死，堂
    口就在隔壁，隨時叫人很方便」等語（見本院卷第二四七、
    二四七頁），則告訴人丙○○就關於被告子○○恐嚇之內容
    、對象、次數、方式等重要事項所為上揭證詞，明顯亦與告
    訴人乙○○所證述內容有重大矛盾；綜觀前揭告訴人乙○○
    、丙○○之指證，其等就恐嚇之緣由、對象、方式、次數、
    內容等情，所為指證相互矛盾，顯有瑕疵，且衡以告訴人乙○○於本院審理中證稱伊雖有於上揭支票背書向被告癸○○
    調現四十二萬元，然伊曾在被告癸○○辦公室有看到被告丁○○之名片，因此非常懷疑被告丁○○與被告癸○○間有不
    可告人交易，關於伊是否應負票據責任，伊以後再說，背書
    期間過後，伊就不願意負責等語（見本院卷第二○六頁），
    告訴人乙○○顯係因質疑被告子○○與被告癸○○間關係，
    主觀臆測可能遭被告癸○○與被告丁○○共同設局陷害，而
    拒絕依支票背書負擔保責任，另告訴人丙○○與告訴人乙○○係父子關係，其與本件借款債務亦非全然無任何利害關係
    ，則告訴人乙○○、丙○○是否為圖規避票據背書責任，而
    為誇大渲染說詞甚或虛構不實情節，亦非全然無疑。
二、綜上所述，被告癸○○、子○○始終堅詞否認有恐嚇逼債之
    事實，而告訴人告訴人乙○○、丙○○所為不利於被告二人
    之指證，是否屬實，亦乏其他證據足資補強，從而本案公訴
    人之舉證，仍有合理之懷疑存在，尚未達於通常一般之人均
    不致有所懷疑，而得確信其為真實之程度，本院無從形成被
    告被告被告癸○○、子○○有罪之確信，此外，復查無其他
    積極證據足資證明被告癸○○、子○○恐嚇他人之事實，自
    難僅憑告訴人乙○○、丙○○有瑕疵之片面指證，認定被告
    癸○○、子○○有恐嚇之行為，而遽以恐嚇危害安全罪相繩
    。本部分不能證明被告被告癸○○、子○○犯罪，依首開說
    明，自應為被告被告癸○○、子○○無罪之諭知。
據上論斷，應依刑事訴訟法第二百九十九條第一項前段、第三百
條、第三百零一條第一項，刑法第二條第一項前段、第三百零四
條第一項、第三百零五條、第三百四十六條第一項，修正前刑法
第二十八條、第四十七條、第五十六條、第五十五條、第五十一
條第五款、第四十一條第一項前段，中華民國九十六年罪犯減刑
條例第二條第一項第三款、第七條、第九條，修正前罰金罰鍰提
高標準條例第二條，刑法施行法第一條之一第一項、第二項前段
，現行法規所定貨幣單位折算新臺幣條例第二條，判決如主文。
本案經檢察官羅月君到庭執行職務。
中    華    民    國    98    年    7     月    21    日
                  刑事第十四庭  審判長法  官  劉慧芬
                                      法  官  陳琪媛
                                      法  官  李家慧
以上正本證明與原本無異。
如不服本判決應於收受送達後10日內向本院提出上訴書狀，並應
敘述具體理由；其未敘述上訴理由者，應於上訴期間屆滿後20日
內向本院補提理由書（均須按他造當事人之人數附繕）「切勿逕
送上級法院」。
                                      書記官  鄭淑丰
中    華    民    國    98    年    7     月    21    日
附錄本件論罪科刑法條：
中華民國刑法第304條
（強制罪）
以強暴、脅迫使人行無義務之事或妨害人行使權利者，處 3 年以
下有期徒刑、拘役或 3 百元以下罰金。
前項之未遂犯罰之。
中華民國刑法第305條
（恐嚇危害安全罪）
以加害生命、身體、自由、名譽、財產之事，恐嚇他人致生危害
於安全者，處2年以下有期徒刑、拘役或3百元以下罰金。
中華民國刑法第346條
（單純恐嚇罪）
意圖為自己或第三人不法之所有，以恐嚇使人將本人或第三人之
物交付者，處6月以上5年以下有期徒刑，得併科1千元以下罰金
。
以前項方法得財產上不法之利益，或使第三人得之者，亦同。
前二項之未遂犯罰之。


司法院資訊處製作；財團法人民間司法改革基金會備份。
